# 陈版：收到扶持资金或者扶持奖励款采用净额法时如何核算

提问人：希程臻宝 时间：2021-07-15 12:33:10
实际中通常存在当地政府部门以政府补助的形式向企业拨付扶持资金，文件中仅笼统描述用途，比如用于”扩大生产经营“、”扩大再生产“、用于生产经营方面“，未明确指明具体用于基建购置、科研、薪酬、采购等方面的补助。如果采用总额法核算，可以直接计入”其他收益“。某公司会计政策今年由总额法变成净额法核算，净额法下通常应当冲减相应的成本费用，但因为文件中未能明确具体用途，不能冲减具体的成本费用科目，在这种情况下，这个政府补助当如何列报？
想法 1 ：虽然公司制定的政策是采用净额法核算，但对这类政府补助（未能直接明确具体用途的）可以采用总额法核算，，即利润表中“其他收益”，计入非经常性损益。
请教陈版，对这类政府补助应当如何列示更为合理呢？

回答人：chenyiwei
也可以这样考虑。对这类无明确对象的政府补助在满足确认条件时直接计入其他收益。也可以由本企业在批文规定的范围内自行确定补助款项的用途，在实际使用补助款并确认损益时冲减相关损益项目。